

BERTRAND GORGE **DIRECTEUR DES PRODUITS** bertrand.famille-gorge.org **J** 06 31 40 43 51

bertrand.gorge@gmail.com

in linkedin.com/in/bertrandgorge/

twitter.com/bertrandgorge



Chef de produit expérimenté avec quinze ans d'expérience dans le développement web. J'ai initié, dirigé et géré plusieurs produits de l'idéation à la maturité, tout en accompagnant la croissance de CrossKnowledge Technology.

Père de quatre enfants, préoccupé par le futur de leur environnement. Fasciné par le rythme du changement, les nouvelles technologies, les nouveaux enjeux, les nouveaux paradygmes. Espère être capable d'avoir un impact.

Je souhaite rejoindre une équipe en croissance avec une vision forte et la volonté de changer les choses!



FORMATION

Master 2 Executive Director, Management - Strategy ESSEC Business School (2016 - 2017)

Mastère Strategie & Management. Mémoire final sur la Stratégie d'Innovation dans le contexte spécifique d'une organisation mature.

Ingénieur spécialisation informatique

ESIEE (1991-1997)

Dîplome d'ingénieur généraliste avec une spécialisation en informatique.



COMPÉTENCES

Résolution de problèmes complexes Esprit critique Créativité

Gestion de projet Agile Négociation Prise de décision



TED et environnement

l'ai eu la chance de pouvoir voir une centaine de conférences TED (dans les trains et les avions). Il s'agit certainement d'une de mes principales sources de prise de conscience des problématiques environnementales.

Management 3.0

J'ai développé un intérêt particulier pour toutes les techniques de management alternatives (holacratie, entreprises libérées, au travers du travail de Jurgen Appelo, Isaac Gets, Valve...) J'ai mis en place les méthoses agiles dans mes équipes et j'ai toujours apprécié les terrains d'expérimentation en management.

Myers Briggs Type Indicator - I'm an ESTP

J'apprécie MBTI que je trouve utile pour la confiance et la cohésion des équipes.

EXPÉRIENCE

Directeur de la gestion de produit

CrossKnowledge (2012-2018)

Management de l'équipe de gestion pour l'ensemble des produits CrossKnowledge, incluant stratégie, UX/UI, conception et marketing, en maintenant une relation étroite avec les équipes de développement. Participation active au processus de vente, au travers de réunions prospectives avec les comptes clés, des prises de paroles publiques lors des salons, et la participation à la stratégie de vente.

Directeur de la R&D

CrossKnowledge (2009-2012)

Mise en place et management des équipes de développement. J'ai initié l'adoption des Scrum ainsi que de nombreux process qualité et de gestion de projet.

J'ai conduit notre produit phare de gestion de formation sur la piste lui permettant de gérer plus de 10M d'apprenants, avec plus de 500 clients globaux.

J'ai géré l'aspect technique de l'acquisition de Mohive par CrossKnowledge en 2010, en conduisant avec succès un changement d'équipe, de technologies, au travers de relations multi-culturelles.

Fondateur

Epistema (2002-2009)

Co-fondateur d'Epistema, ai dirigé le développement de sa partie technique jusqu'à son acquisition par CrossKnowledge en 2008. Ai accompagné la croissance de la structure de 2 personnes à 80 en 2017, via la mise en place des fondations technologiques, des process et du recrutement.

RECONNAISSANCES

Fier des reconnaissances obtenues sur les dernières années pour les produits CrossKnowledge de la part Brandon Hall, TrainingIndustry.com, 2elearning.com et d'autres.





